【裁判字號】    98,易,439
【裁判日期】    980424
【裁判案由】    恐嚇
【裁判全文】
臺灣臺中地方法院刑事判決              97年度易字第4875號
                                      98年度易字第439號
公  訴  人  臺灣臺中地方法院檢察署檢察官
被      告  甲○○
被      告  謝博凱
                      號5樓
被      告  韓玉青
選任辯護人  林佐偉律師
            李淑娟律師
            陳鎮律師
被      告  陳乾中
選任辯護人  林佐偉律師
            李淑娟律師
            陳鎮律師
上列被告因恐嚇案件，經檢察官提起公訴及追加起訴（九十七年
度偵字第六四０九、二七０六七號，九十八年度偵緝字第一０九
號），本院判決如下：
 主    文
甲○○共同以加害生命之事，恐嚇他人致生危害於安全，處拘役
伍拾玖日，如易科罰金，以新臺幣壹仟元折算壹日。
謝博凱共同以加害生命之事，恐嚇他人致生危害於安全，處罰金
新臺幣陸仟元，如易服勞役，以新臺幣壹仟元折算壹日。
韓玉青、陳乾中均無罪。
    犯罪事實
一、謝博凱與甲○○均曾擔任臺中市○○路○段一六０巷之「三
    木日光計畫社區」（下稱上開社區）管理員，二人因故離職
    後，認為二人之離職，起因於住在上開社區之住戶並擔任社
    區管理委員會之委員郭柏延，在社區內散布二人向社區內住
    戶借錢一事，而心有怨懟，二人竟基於共同恐嚇危害安全之
    犯意聯絡，於民國九十六年十一月十五日晚間，一同返回上
    開社區，於當日二十一時二十二分許，在臺中市○○路○段
    八十五號二樓許惠羽之住處，先由甲○○以其所使用之00
    00000000號行動電話號碼之手機，撥打郭柏延之妻
    許愷芯所使用之0000000000號行動電話，以語音
    留言恐嚇稱：「妳跟妳丈夫講，叫伊回我的電話。哪無你爸
    真正殺乎伊死，叫伊就對了，回我電話，我姓李，知麼？」
    （臺語）等加害郭柏延生命之言語，致郭柏延、許愷芯心生
    畏懼。甲○○、謝博凱旋又接續於同日二十二時許，在上開
    社區大門外欲圍堵郭柏延，嗣撞見郭柏延後，先由甲○○在
    場圍堵並稱：「打乎伊死。」等語，並由謝博凱徒手毆打郭
    柏延（未成傷未據檢察官起訴），郭柏延旋即遁入上開社區
    大門內，甲○○復又接續對郭柏延恐嚇稱：「你再出來，我
    就要讓你死。」謝博凱則對郭柏延恐嚇稱：「要我不要出來
    ，不然你試試看（台語）」一同以此加害生命之事恐嚇郭柏
    延，使其心生畏懼，致生危害於其安全。
二、案經台中市警察局第五分局報告臺灣臺中地方法院檢察署檢
    察官偵查起訴。
    理    由
壹、被告謝博凱、甲○○有罪部分：
一、按被告以外之人於審判外之言詞或書面陳述，除法律有規定
    者外，不得作為證據，刑事訴訟法第一百五十九條第一項定
    有明文。又被告以外之人於審判外之陳述，雖不符同法第一
    百五十九條之一至第一百五十九條之四之規定，而經當事人
    於審判程序同意作為證據，法院審酌該言詞陳述或書面陳述
    作成時之情況，認為適當者，亦得為證據。當事人、代理人
    或辯護人於法院調查證據時，知有第一百五十九條第一項不
    得為證據之情形，而未於言詞辯論終結前聲明異議者，視為
    有前項之同意，亦為同法第一百五十九條之五所明定。本件
    證人郭柏延、許愷芯於司法警察詢問、檢察官訊問時之陳述
    ，固為被告以外之人在審判外之陳述，均屬傳聞證據，惟檢
    察官、被告二人就前開審判外之陳述，迄於言詞辯論終結前
    未為異議之聲明，且對於該等證詞之證據能力均咸表示沒有
    意見等語，而本院審酌彼等陳述作成時之情況，核無違法取
    證及證明力明顯過低之瑕疵，亦認為以之作為證據為適當，
    故依諸上開規定及說明，前開二位證人之陳述，依刑事訴訟
    法第一百五十九條之五規定作為證據，合先敘明。
二、訊據被告謝博凱、甲○○固均坦承於上開時地前往上開社區
    遇見告訴人郭柏延一情，謝博凱亦坦承有以腳踢告訴人之臀
    部、甲○○亦坦承有以自己所使用之0000000000
    號行動電話號碼之手機，撥打告訴人郭柏延之妻許愷芯所使
    用之0000000000號行動電話並留言一情不誤諱，
    惟均矢口否認有何恐嚇郭柏延、許愷芯之情事，一致辯稱其
    等並沒有出言起訴書上所載之言語恐嚇證人郭柏延、許愷芯
    云云。然查：
  (一)上開事實，業經證人郭柏延、許愷芯分別司法警察詢問、檢
    察官訊問及本院審理時證述綦詳。
  1.證人郭柏延之證述如下：
   (1)郭柏延於司法警察詢問時之供述要旨如下：九十六年十一
     月十五日下午九時二十五分在戶籍住址（家裡），接到甲
     ○○的恐嚇電話留言。甲○○先於九十六年十一月十五日
     九時二十二分打電話給我，我沒接到，然後他就撥打我太
     太許愷芯的手機0000000000直接留言。恐嚇電
     話留言內容略為：「妳叫妳先生回我的電話，叫他回我的
     電話，否則，我就殺死他; 叫他回我的電話，我姓李，知
     道嗎?( 台語男子口音)」。又甲○○夥同謝博凱於當晚二
     十二時許至社區找我，後來我在一樓大門口遇到他們兩人
     ，他們作勢要打我，我見狀況不對，就跑回社區。謝博凱
     恐嚇我稱：「你再出來，我就要你死!( 台語)」。
  (2) 郭柏延於檢察官訊問時之證述要旨如下：甲○○於九十六
     年十一月十五日晚上九時二十至九時二十五分，以電話的
     0000000000打至0000000000號留言
     ：「妳跟妳先生說，叫他回我電話，不然你爸就殺死他 (
     台語)」當時電話留言錄音。謝博凱跟甲○○於九十六年十
     一月十五日晚上十時許，在遼寧三木日光計畫社區，謝博
     凱出手打我，是甲○○在指揮謝博凱，甲○○他說「打他
     、打他」。「他們二人要恐嚇、打我，經我查明後是，他
     們以前在社區，及我在社區當委員，韓玉青、陳乾中、許
     惠羽對我不滿，他們和被管理公司開除而離開我們社區的
     二個人，韓玉青、陳乾中就告訴謝博凱、甲○○說「你們
     會被開除都是郭柏延的關係」。
  (3) 郭柏延於本院審理時之證述要旨如下：九十六年十一月十
     五日我太太的手機有一通0000000000號行動電
     話打來之恐嚇留言，因為我太太打電話跟我說，她的手機
     有一通恐嚇留言，要我趕快回去聽聽看，我趕回去聽了之
     後，沒有說什麼，繼續處里社區的事情。我聽留言電話，
     知道是甲○○的聲音。晚上十點在社區大門，謝博凱除了
     動手打我之外，還說「要我不要出來，不然你試試看（台
     語）」謝博凱是說試試看，要讓我死是甲○○說的（台語
     ）。
  2.證人許愷芯之證述如下：
  (1)許愷芯於司法警察詢問時之供述要旨如下：九十六年十一月
    十五日下午九時二十五分我在戶籍住址（家裡），聽取一通
    恐嚇電話留言，對方是自稱姓李。我先生（即郭柏延）事後
    告訴我，稱甲○○先於九十六年十一月十五日九時二十二分
    打電話給我先生對方用0000000000撥打至000
    0000000我先生的手機，我先生沒接到。甲○○就用
    同手機門號撥打至我的手機0000000000直接留言
    。我看了留言之後就馬上聯絡我先生，告訴他這件事。我不
    認識甲○○，但我先生事後告訴我，甲○○曾是我們所住的
    社區（三木日光計畫社區）之保全人員。恐嚇電話留言內容
    略為: 「妳叫妳先生回我的電話，叫他回我的電話，否則，
    我就殺死他; 叫他回我的電活，我姓李，知道嗎？(台語男
    子口音)」。我看了留言很害怕，怕他們傷害我和我的家人
    。
    我有該通留言電話光碟、社區錄影帶為證。
  (2)許愷芯於檢察官訊問時之證述要旨如下：郭柏延他是我先生
    ，0000000000號手機是我在使用。在九十六年十
    一月十五日（晚間）九時許該手機有恐嚇留言，內容是一個
    男的聲音，叫我先生打電話給他不然要他死。
  (3)許愷芯於本院審理時之證述要旨如下：不認識被告無親戚關
    係，郭柏延是我先生。0000000000號是我的手機
    號碼，九十六年十一月十五日晚上九時二十二分，上開手機
    有收到手機號0000000000的留言。留言內容就是
    一個男的，叫我先生打電話給他，不然要叫我先生死。不認
    識0000000000手機的使用人，該手機留言只能保
    留七日，語音信箱中華電信只能保留七天，但是我有錄音起
    來。當時錄音帶有提供給警局。
  (二)此外，被告甲○○恐嚇郭柏延、許愷芯之電話留言，業經本
    院勘驗該通電話留言錄音光碟內容為：「妳跟妳丈夫講，叫
    伊回我的電話。哪無你爸真正殺乎伊死，叫伊就對了，回我
    電話，我姓李，知麼？」（臺語）有錄音光碟及本院審理筆
    錄可證。而被告甲○○、謝博凱於當日晚間十時許，在上開
    社區大門外欲圍堵郭柏延，嗣撞見郭柏延後，先由甲○○在
    場圍堵，謝博凱動手推門之爭執事實，有該監視器翻拍照片
    在卷可按，亦經本院勘驗當時該社區之監視器翻拍照片在卷
    。
  (三)綜上所述，堪認證人郭柏延、許愷芯上開證述內容，尚與常
    情無違，並有該留言錄音即翻拍照片佐證，應可採信，並足
    資為被告二人不利之認定。又本件行動電話留言恐嚇證人之
    言語，雖係由被告甲○○所為，然參酌本案被告二人均係因
    不滿證人郭柏延而致使其二人自上開社區離職，並於當日一
    同返回上開社區，並於當日晚間十時許一同對證人郭柏延施
    暴行，是被告二人應對證人郭柏延出言恐嚇等情，有所謀議
    、參與方是，是被告二人共犯本案一節，應堪認定。據上，
    被告二人前詞所辯，無非避責，不可採信。本案事證明確，
    被告二人犯行均堪認定。
三、核被告甲○○、謝博凱二人所為，均係犯刑法第三百零五條
    恐嚇危害安全罪；被告二人之恐嚇犯行間，有犯意聯絡，行
    為分擔，均為共同正犯。爰審酌被告二人未能思循正軌解決
    其等與證人郭柏延之糾葛，竟以恐嚇方式分為之，使證人郭
    柏延、許愷芯之生活、心理，產生相當程度之困懼，且其等
    犯罪後，僅坦承部分事實，至今亦未與證人達成和解，犯罪
    後之態度非屬良好，惟念其等所為各次恐嚇危害安全之犯罪
    手段尚非危害甚鉅，及被告甲○○在本案中當係居於主導地
    位，而被告謝博凱則附隨為之等一切情狀，分別量處如主文
    所示之刑。
貳、被告韓玉青、陳乾中無罪部分：
一、至公訴意旨另稱：被告韓玉青、陳乾中教唆甲○○、謝博凱
    向郭柏延為恐嚇犯行，其公訴意旨詳如起訴書所載（如後附
    件）。
二、公訴意旨認為被告韓玉青、陳乾中涉犯教唆甲○○、謝博凱
    犯有刑法第三百零五條恐嚇危害安全罪嫌，係以告訴人郭柏
    延之指訴外，並以被告甲○○、謝博凱於當日有與韓玉青、
    陳乾中碰面之事實等資為論據。訊據被告韓玉青、陳乾中雖
    不否認固於起訴書所示之時間，與被告甲○○、謝博凱見面
    ，然堅決否認有何教唆恐嚇危害郭柏延安全之犯行，被告韓
    玉青辯稱：「我確實有在九十六年十一月十五日晚上八點與
    謝博凱、甲○○、陳乾中到許惠羽住處，只是去那裡聊天，
    我沒有要教唆他們去恐嚇郭柏延。我是有講起訴書所載「是
    男人不要光說不練。」的話，但我是對陳乾中講的，因為陳
    乾中要我喝酒，我才對他說要喝你自己喝，才會講這些話。
    」被告陳乾中辯稱：「那天所有發生的事情，前前後後是許
    惠羽邀請我、韓玉青、謝博凱、甲○○去許惠羽的新家去熱
    鬧一下。我沒有說『我們社區有這隻鬼，就不平靜。像你們
    沒有工作，也是那隻鬼去公司，說你們在社區借錢、喝酒。
    」，這些話是許惠羽講的，甚至許惠羽還有說：垃圾，要打
    給他死（台語）」等語。選任辯護人則為其等辯護稱：如起
    訴書所示之言語，均非基於教唆被告甲○○、謝博凱對郭柏
    延恐嚇之蓄意下之言語，亦未提供電話號碼與被告甲○○，
    再細究前述言語內容，並未以任何加害生命、身體、自由、
    名譽、財產之事，教唆他人用以恫嚇告訴人，故被告二人被
    訴教唆恐嚇危害安全部分，應諭知無罪之判決等語。
三、本院按犯罪事實應依證據認定之，無證據不得認定犯罪事實
    ，又不能證明被告犯罪或其行為不罰者，應諭知無罪之判決
    ，刑事訴訟法第一百五十四條第二項、第三百零一條第一項
    分別定有明文。再事實之認定，應憑證據，如未能發現相當
    之證據，或證據不足以證明，自不能以推測或擬制之方法，
    以為裁判基礎（最高法院四十年台上字第八六號判例意旨參
    照）。又認定犯罪事實，所憑之證據，雖不以直接證據為限
    ，間接證據亦包括在內，然無論直接或間接證據，其為訴訟
    上之證明，須於通常一般之人均不致於有所懷疑，而得確信
    其為真實之程度者，始得據之為有罪之認定，倘其證明尚未
    達到此一程度，而有合理性懷疑之存在時，即無從為有罪之
    認定（最高法院六十九年台上字第一五三一號、七十六年台
    上字第四九八六號判例意旨參照）。次按檢察官就被告犯罪
    事實，應負舉證責任，並指出證明之方法；因此，檢察官對
    於起訴之犯罪事實，應負提出證據及說服之實質舉證責任；
    倘其所提出之證據，不足為被告有罪之積極證明，或其闡明
    之證明方法，無從說服法官以形成被告有罪之心證，基於無
    罪推定之原則，自應為被告無罪判決之諭知（最高法院九十
    二年台上字第一二八號判例要旨供參）。經查：(一)證人甲○
    ○於本院審理時供稱：「我拿到0000000000的行
    動電話號碼，是因為我當社區管理員時，郭柏延是安全委員
    ，所以我有他的行動電話號碼」；是被告二人是否有提供許
    愷芯所使用之0000000000號行動電話號碼與被告
    甲○○即非無疑，再者被告甲○○、謝博凱均供稱：被告韓
    玉青、陳乾中並未指使其二人向告訴人郭柏延及證人許愷芯
    進行以加害生命之事恐嚇。(二)又證人郭柏延於本院審理時亦
    證稱：「因為案發當時，我查證的結果，在上述遼寧路一段
    八十五號許惠羽家中電話撥出時，有五個人在現場，是本件
    四個被告加上許惠羽，只有陳乾中知道我太太的電話號碼，
    其他人都不知道，因為我曾經以我太太的電話撥給陳乾中的
    電話，後來據我推測查證之後，確實是陳乾中提供我太太的
    電話號碼給甲○○。」堪認證人郭柏延係基於自己主觀之臆
    測被告二人犯行，從而證人郭柏延之證述內容，自難採為不
    利被告二人之適法證據。(三)被告韓玉青、陳乾中二人雖不滿
    同住上開社區之告訴人郭柏延，在上開時地與被告甲○○、
    謝博凱相聚交談中，顯露自己對告訴人郭柏延不滿之言語，
    亦難逕認為係基於教唆他人遂行恐嚇行為之犯意所為，再者
    被告韓玉青所言之「是男人不要光說不練。」之話，及檢察
    官起訴指稱被告陳乾中所言：「我們社區有這隻鬼，就不平
    靜。像你們沒有工作，也是那隻鬼去公司，說你們在社區借
    錢、喝酒。」此等言語，參諸係出自被告韓玉青、陳乾中、
    甲○○、謝博凱及第三人許惠羽等人一同相聚飲酒交談中之
    言語，依此等客觀情狀以觀，尚難謂被告為上開談話時，客
    觀上有何教唆被告甲○○、謝博凱以加害告訴人郭柏延及其
    家人生命、身體、自由、財產、名譽之事而恐嚇危安之事實
    ，更難謂被告韓玉青、陳乾中在主觀上有何恐嚇危害安全之
    犯意。(四)從而，被告韓玉清、陳乾中辯稱並無教唆恐嚇告訴
    人郭柏延及證人許愷芯之意等語，尚非無據，而提起公訴及
    實行公訴之檢察官於本院審理中所舉用以證明被告二人教唆
    犯行之前揭證據方法，是否足以證明被告確有恐嚇危害安全
    之客觀事實及主觀犯意，則非無疑。綜上所述，檢察官所舉
    之前揭證據方法，其為訴訟上之證明，尚難認已達通常一般
    之人均不致於有所懷疑，而得確信其為真實之程度者，則上
    開證據既不足以證明被告韓玉青、陳乾中確有教唆恐嚇危害
    安全之犯行，本院復查無其他積極證據足資認定之，則本件
    就被告韓玉清、陳乾中二人被訴教唆恐嚇危害安全部分之犯
    行，即屬不能證明，揆諸前開法條規定及判例意旨，自應就
    該部分諭知被告二人無罪之判決，以示慎審。
據上論斷，應依刑事訴訟法第二百九十九條第一項前段、第三百
零一條第一項，刑法第二十八條、第四十一條第一項前段、第四
十二條第三項、刑法第三百零五條，刑法施行法第一條之一，判
決如主文。
本案經檢察官乙○○到庭執行職務。
中    華    民    國    98    年     4    月    24    日
                  刑事第十二庭  法  官  劉 邦 繡
以上正本證明與原本無異。
如不服本判決應於收受判決後十日內向本院提出上訴書狀，並應
敘述具體理由；其未敘述上訴理由者，應於上訴期間屆滿後二十
日內向本院補提理由書（均須按他造當事人之人數附繕本）「切
勿逕送上級法院」。
                                書記官  何俞瑩
中    華    民    國    98    年    4     月    24    日
【附件】臺灣臺中地方法院檢察署檢察官起訴書
                                       97年度偵字第6409
   號
                                      97年度偵字第27067
 號
     被      告  謝博凱  男  39歲（民國○○年○○月○日生）
                         住臺中縣潭子鄉○○村○○○○街
   37
                         巷12號5樓
                         國民身分證統一編號：Ｚ000000000
   號韓玉青  女54歲（民國○○年○月○○日生）
                         住臺中市○○路○段160巷20號7樓
                         國民身分統一編號：Ｚ000000000號
                 陳乾中  男  42歲（民國○○年○月○日生）
                         住臺中市○○路○段160巷38號4樓
                     國民身分證統一編號：Ｚ000000000號
 上列被告因恐嚇案件，業經偵查終結，認應該提起公訴，茲將
 犯罪事實及證據並所犯法條分敘如下：
     犯  罪  事  實
 一、謝博凱曾因違反電信法、侵占等案件，經臺灣臺中地方法
     院以96年度易字第1588號判處有期徒刑7月，並緩刑4年確
     定（
     本件不構成累犯）。其與甲○○（由本署檢察官另行通緝
     ）均曾為位於臺中市○○路○段160巷之「三木日光計畫社
     區」（下稱上開社區）管理員，韓玉青、陳乾中、郭柏延
     均為上開社區住戶。緣韓玉青、陳乾中與郭柏延因社區事
     務有所嫌隙，亟思報復，並得知謝博凱、甲○○因故離職
     心有怨懟，竟基於教唆恐嚇危害安全之犯意聯絡，由韓玉
     青於民國96 年11月15日20時許，協同已離職之謝博凱、甲
     ○○及陳乾中，前往不知情之社區住戶許惠羽位於臺中市
     ○○路○段85號2樓處所，隨即由陳乾中向甲○○、謝博凱
     教唆稱：「我們社區有這隻鬼，就不平靜。像你們沒有工
     作，也是那隻鬼去公司，說你們在社區借錢、喝酒。」等
     語及由韓玉青向甲○○、謝博凱教唆稱：「是男人不要光
     說不練。」等語，均足以惹起甲○○、謝博凱恐嚇危害安
     全之犯意，而為下列恐嚇行為：
 （一）先委由陳乾中向甲○○、謝博凱提供許愷芯即郭柏延之
       妻所使用之手機號碼：0000000000號門號之號碼予甲○
       ○、謝博凱；謝博凱即委由甲○○於同日21時22分許，
       以其所使用之手機號碼：0000000000號手機門號撥打上
       開手機號碼：0000000000號門號並留言恐嚇稱：「你跟
       你丈夫講，叫伊回我的電話。哪無你爸真正殺乎伊死，
       叫伊就對了，回我電話，我姓李，知麼？」（臺語）等
       加害郭柏延生命之言語，致郭柏延、許愷芯心生畏懼。
 （二）復委由甲○○、謝博凱於同日22時許，在臺中市○○路○
       段160巷即上開社區大門外，先由甲○○在場圍堵並稱：
       「打乎伊死。」等語，以指揮謝博凱下手為傷害行為，
       並委由謝博凱親自徒手毆打郭柏延（未成傷），嗣郭柏
       延逃入上開社區大門內，謝博凱復對郭柏延恐嚇稱：「
       你再出來，我就要讓你死。」等加害郭柏延生命之言語
       ，致郭柏延心生畏懼。
 二、案經臺中市警察局第五分局報告偵辦。
     證  據  並  所  犯  法  條
 一、證據清單
 ┌──┬───────────┬────────────┐
 │編號│     證據名稱         │   待證事實             │
 ├──┼───────────┼────────────┤
 │1   │被告謝博凱之警詢及偵查│（一）被告謝博凱曾任職上│
 │    │中供述                │      開社區擔任管理員。│
 │    │                      │（二）某陳姓住戶告知被告│
 │    │                      │      謝博凱稱告訴人郭柏│
 │    │                      │      延向社區住戶宣傳被│
 │    │                      │      告謝博凱向住戶借錢│
 │    │                      │      之事，使其難堪，亟│
 │    │                      │      思尋告訴人理論。  │
 │    │                      │（三）被告謝博凱隨即於同│
 │    │                      │      日夜間，與告訴人發│
 │    │                      │      肢體衝突。        │
 ├──┼───────────┼────────────┤
 │2   │被告韓玉青之偵查中供述│被告韓玉青於上開時地前往│
 │    │                      │證人許惠羽家中，且證人許│
 │    │                      │惠羽、被告謝博凱、甲○○│
 │    │                      │、陳乾中均在場。        │
 ├──┼───────────┼────────────┤
 │3   │被告陳乾中之偵查中供述│被告陳乾中於上開時、地前│
 │    │                      │往證人許惠羽家中，且證人│
 │    │                      │許惠羽、被告謝博凱、李南│
 │    │                      │輝、韓玉青均在場。      │
 ├──┼───────────┼────────────┤
 │4   │告訴人郭柏延之偵查中指│（一）被告甲○○之上開電│
 │    │述                    │      話留言恐嚇犯行。  │
 │    │                      │（二）被告謝博凱之上開恐│
 │    │                      │      嚇犯行。          │
 ├──┼───────────┼────────────┤
 │5   │證人許愷芯之偵查中證述│被告甲○○之上開電話留言│
 │    │                      │恐嚇犯行。              │
 ├──┼───────────┼────────────┤
 │6   │證人許惠羽之偵查中證述│上開全部犯罪事實。      │
 └──┴───────────┴────────────┘
 二、核被告韓玉青、陳乾中所為，均係犯刑法第29條第1項、第
     305條之教唆恐嚇危安罪嫌。被告謝博凱所為係犯刑法第
     305 條之恐嚇危安罪嫌。又被告謝博凱、甲○○就上開恐
     嚇犯行，有行為分擔及犯意聯絡，請論以共同正犯。再上
     開犯罪事實（一）（二）之犯行時間密接且被害法益同一
     ，為接續犯，請論以一罪。
 三、依刑事訴訟法第251條第1項提起公訴。
     此  致
 臺灣臺中地方法院
 中    華    民    國    97    年    11    月    26
 日
                               檢察官  謝  志  遠
 本件正本證明與原本無異
 中    華    民    國    97    年    12    月    4    日
                               書記官  陳  一  青
附錄本案論罪科刑法條全文：
中華民國刑法第305條（恐嚇危害安全罪）
以加害生命、身體、自由、名譽、財產之事，恐嚇他人致生危害
於安全者，處2年以下有期徒刑、拘役或3百元以下罰金。


司法院資訊處製作；財團法人民間司法改革基金會備份。
